【裁判字號】    99,上訴,1208
【裁判日期】    990702
【裁判案由】    違反毒品危害防制條例
【裁判全文】
臺灣高等法院臺中分院刑事判決        99年度上訴字第1208號
上  訴  人
即  被  告  甲○○
上列上訴人因毒品危害防制條例案件，不服臺灣彰化地方法院99
年度訴字第426號中華民國99年5月17日第一審判決（起訴案號：
臺灣彰化地方法院檢察署99年度毒偵字第329號），提起上訴，
本院判決如下：
    主  文
上訴駁回。
    理  由
一、按依刑事訴訟法第350條、第361條、第362條、第367條規定
    ，不服地方法院之第一審判決而上訴者，須提出上訴書狀，
    並應敘述具體理由，為上訴必備之程式；其所提出之書狀未
    敘述上訴理由，或僅曾以言詞陳述上訴理由者，均應於上訴
    期間屆滿後20日內補提理由書於第一審法院。第一審法院經
    形式審查，認逾期未補提上訴理由者，應定期間先命補正；
    逾期未補正者，為上訴不合法律上之程式，應以裁定駁回。
    倘已提出上訴理由，但所提非屬具體理由者，則由第二審法
    院以上訴不合法律上之程式，判決駁回。而所謂具體理由，
    必係依據卷內既有訴訟資料或提出新事證，指摘或表明第一
    審判決有何採證認事、用法或量刑等足以影響判決本旨之不
    當或違法，而構成應予撤銷之具體事由，始克當之（例如：
    依憑證據法則具體指出所採證據何以不具證據能力，或依憑
    卷證資料，明確指出所為證據證明力之判斷如何違背經驗、
    論理法則）；倘僅泛言原判決認定事實錯誤、違背法令、量
    刑失之過重或輕縱，而未依上揭意旨指出具體事由，或形式
    上雖已指出具體事由，然該事由縱使屬實，亦不足以認為原
    判決有何不當或違法者（例如：對不具有調查必要性之證據
    ，法院未依聲請調查亦未說明理由，或援用證據不當，但除
    去該證據仍應為同一事實之認定），皆難謂係具體理由，俾
    與第二審上訴制度旨在請求第二審法院撤銷、變更第一審不
    當或違法之判決，以實現個案救濟之立法目的相契合，並節
    制濫行上訴（最高法院97年度臺上字第892號判決意旨參照
    ）。
二、上訴人即被告甲○○不服原審判決提起上訴，其上訴理由略
    以：被告因一念之差，再次犯錯，深感痛心自責，因家中雙
    親年邁，且父親身體又有許多疾病，需人長期陪伴照顧生活
    起居及服藥。而今年5月28日，被告之子又發生重大車禍，
    現今在復健中，也需被告照料，家中無人可以幫忙分擔照顧
    之責，請求改判為美沙冬治療等語。
三、經查：
(一)、被告甲○○因不服地方法院之第一審判決而於99年6月4日向
    原審法院具狀提出上訴理由書狀敘明上訴理由，依刑事訴訟
    法第361條第2項條文、立法修正理由及上開最高法院判決意
    旨，被告倘已提出上訴理由，但所提非屬具體理由者，由第
    二審法院以上訴不合法律上之程式，以判決駁回之。至於上
    訴理由是否具體，係屬第二審法院審查範圍，則不在命補正
    之列（參見法院辦理刑事訴訟案件應行注意事項第162點）
    ，合先敘明。
(二)、原審判決就認定被告犯罪所憑之證據，已經詳細調查審酌，
    經核無違證據及論理法則。就量刑方面，亦已審酌被告犯罪
    之一切情狀而量處其刑，尚屬妥適，並無過重或過輕之情形
    。被告提起上訴，固具備形式上之理由。惟查：
  1.被告上訴意旨所提及之美沙冬替代療法，係檢察官依據刑事
    訴訟法第253條之2第1項第6款規定，於其為緩起訴處分時，
    命被告於一定期間內完成戒癮治療。此依同法第253條之1第
    1 項規定，係由檢察官參酌刑法第57條所列事項及公共利益
    之維護，認以緩起訴為適當者，得為緩起訴處分，是以緩起
    訴處分係為檢察官之權限，本案既經檢察官提起公訴，即表
    示其認為被告並不適合為緩起訴處分，法院即應就起訴之犯
    罪事實審判。
  2.按刑罰之量定，係屬法院自由裁量之職權行使，應審酌刑法
    第57條所列各款事由及一切情狀，為酌量輕重之標準，並非
    漫無限制；量刑輕重係屬事實審法院得依職權自由裁量之事
    項，苟已斟酌刑法第57條各款所列情狀而未逾越法定刑度，
    不得遽指為違法；且在同一犯罪事實與情節，如別無其他加
    重或減輕之原因，下級審量定之刑，亦無過重或失輕之不當
    情形，則上級審法院對下級審法院之職權行使，原則上應予
    尊重（最高法院72年臺上字第6696號、75年臺上字第7033號
    判例及85年度臺上字第2446號判決意旨參照）。原審以被告
    前曾因施用毒品案件經送觀察、勒戒及強制戒治處分，猶未
    能戒除毒癮，竟又再度施用毒品，顯乏禁絕毒害之決心，暨
    考量其犯罪之動機、目的、生活狀況、品行、所生危害，犯
    罪後已於原審審理時認罪等一切情狀，量處有期徒刑8月。
    原審已斟酌刑法第57條各款所列情狀而未逾越法定刑度，所
    量上開刑度應符合「罰當其罪」之原則，並無輕重失衡之情
    形。是被告上訴理由所指情節，不足以認為原判決有何不當
    或違法，難謂係具體理由，亦應認其上訴違背法律上之程式
    。
四、綜上所述，被告之上訴理由，不能認係依據卷內訴訟資料指
    摘或表明第一審判決有何採證、認事、用法或量刑等足以影
    響判決本旨之不當或違法，而構成應予撤銷之具體事由，僅
    徒憑己意請求從輕量刑，難謂上訴適法，其上訴自屬違背法
    律上之程式，爰不經言詞辯論，判決駁回其上訴。
據上論斷，應依刑事訴訟法第367條前段、第372條，判決如主文
。
中    華    民    國      99    年    7    月    2    日
            刑事第八庭  審判長法  官  羅  得  村
                              法  官  郭  瑞  祥
                              法  官  簡  源  希
以上正本證明與原本無異。
如不服本判決應於收受送達後十日內向本院提出上訴書狀，其未
敘述上訴之理由者，並得於提起上訴後十日內向本院補提理由書
（均須按他造當事人之人數附繕本）「切勿逕送上級法院」。
                              書記官  李  宜  珊
中    華    民    國      99    年    7    月    2    日

司法院資訊處製作；財團法人民間司法改革基金會備份。
